# 请教陈老师，关于提供服务包含免费提供终端设备的会计处理

提问人：橙子凳子 时间：2021-05-31 09:54:00
陈老师好！@chenyiwei
在瑞华研究2010~2019汇编中，问题2-1-29（提供服务包含免费提供终端设备的会计处理）
问题：公司提供服务包含免费提供终端设备时，收入如何确认？背景：A公司从事车联网业务，该业务主要模式是：A公司免费提供车载类终端设备，该类设备系外购，单价从几百元至几千元不等。A公司通过该设备的定位等功能对客户进行监控，并给客户提供一定的增值服务，客户每年支付一定数额的服务费。收取客户服务费的年限通过合同进行约定，一般为 3 年或 5 年，到期后设备归客户所有。在收取服务费期间，A公司保留对设备的所有权，如客户中途更换设备或不使用A公司提供的服务则视为对A公司的违约，需要支付剩余年限的服务费并返还设备。同时，在此过程中，对于客户是否使用A公司设备，以及该设备是否正常发挥作用，A公司有足够的技术手段进行监控，同时有手段进行设备回收。
在案例分析里，根据新收入准则把A的履约义务做了拆分，在终端设备和网络服务可拆分的情况下，认定为了两项履约义务。终端设备的收入在三年期满后确认收入同时结转主营业务成本。我的疑问是，这里不会构成租赁吗？如果这个案例里是因为所有权会发生转移而没有认为是租赁，那是不是服务期满后所有权不转移就会认定为租赁了？
谢谢陈老师！

回答人：chenyiwei
这种情况可能构成租赁，但不论是从租赁还是收入准则（销售或服务）的角度出发，最终会计处理结果应当类似。